【裁判字號】    89,重訴,324
【裁判日期】    891228
【裁判案由】    清償借款
【裁判全文】
臺灣彰化地方法院民事判決  八十九年度重訴字第三二四號
    原      告  台中商業銀行股份有限公司二林分行
                              .
    法定代理人  丁○○      住.
    訴訟代理人  丙○○      住.
    送達代收人  丙○○      住.
    被      告  乙○○      住.
                甲○○      住.
右當事人間請求清償借款事件，本院判決如左：
    主      文
被告應連帶給付原告新臺幣貳仟陸佰萬元，及如附表所示之利息、違約金。
訴訟費用由被告連帶負擔。
    事      實
甲、原告方面：
  一、聲明：如主文所示。
  二、陳述：被告乙○○邀同被告甲○○為連帶保證人，於民國八十八年四月二十九
      日向原告借款新臺幣（下同）一千八百萬元，借款期間自八十八年四月二十九
      日至八十九年四月二十九日止，約定利息按年息百分之八．七五計算，嗣於八
      十九年四月二十六日再向原告借款八百萬元，借款期間自八十九年四月二十八
      日至九十年一月二十九日，約定利息按年息百分之八．五計算，並均約定如未
      依約按期付息或償還本金，全部債務視為到期，且逾期六月以內，按上開利率
      之一成，逾期超過六月者，超過部分按上開利率二成加付違約金，詎被告乙○
      ○於一千八百萬元借款到期時，未依約清償，且八百萬元之借款自八十九年七
      月二十九日亦未依約繳息，為此請求被告等連帶負清償借款之責。
  三、證據：借據二紙、支出傳票一紙等影本及戶籍謄本二份為證。
乙、被告方面：
  一、聲明：請求駁回原告之訴。
  二、陳述：
    (一)被告乙○○部分：確實自八十九年七月二十九日起即未繳息，因原告就一千八
      百萬元之借款對其聲請支付命令，故其不願再繳八百萬元借款之利息。
    (二)被告甲○○部分：借據上之姓名為其所簽，惟款項係乙○○所借，應由乙○○
      負責償還。
    理    由
一、本件原告起訴主張：被告乙○○邀同被告甲○○為連帶保證人，於八十八年四月
    二十九日向原告借款一千八百萬元，借款期間自八十八年四月二十九日至八十九
    年四月二十九日止，約定利息按年息百分之八．七五計算，嗣於八十九年四月二
    十六日再向原告借款八百萬元，借款期間自八十九年四月二十八日至九十年一月
    二十九日，約定利息按年息百分之八．五計算，並均約定如未依約按期付息或償
    還本金，全部債務視為到期，且逾期六月以內，按上開利率之一成，逾期超過六
    月者，超過部分按上開利率二成加付違約金，詎被告乙○○於一千八百萬元借款
    到期時，未依約清償，且八百萬元之借款自八十九年七月二十九日亦未依約繳息
    ，為此請求被告等連帶負清償借款之責等情。被告乙○○則以：因原告對其聲請
    支付命令故不願再繳息。被告甲○○則以：款項為乙○○所借，應由乙○○負責
    償還等語置辯。
二、經查，原告主張之事實，已據其提出借據為證，被告等則對借據上簽名之真正不
    予爭執。查被告乙○○既為本件借款之主債務人，即應按期繳付利息，並於借款
    到期時予以清償，而聲請支付命令為原告之權利，被告不得因此而作為拒付利息
    之抗辯。又按保證債務之所謂連帶，係指保證人與主債務人負同一債務，對於債
    權人各負全部給付之責任者而言，此就民法第二百七十二條第一項規定連帶債務
    之文義參照觀之甚明。故連帶保證與普通保證不同，縱使無民法第七百四十六條
    所揭之情形，亦不得主張同法第七百四十五條關於檢索抗辯之權利。故被告甲○
    ○既擔任系爭借款債務人之連帶保證人，依上開說明即不得主張應由被告乙○○
    負責償還借款云云，亦應負連帶清償借款之責，是被告所辯均無足採信，原告之
    主張，堪信為真。
三、從而，原告訴請被告連帶給付系爭借款及如主文所示之利息、違約金，為有理由
    ，自應准許。
四、結論：本件原告之訴為有理由，並依民事訴訟法第八十五條第二項，判決如主文
    。
中      華      民      國    八十九    年     十二     月    二十八    日
                                       臺灣彰化地方法院民事第一庭
~B法      官  黃倩玲
附表
┌──┬───────┬────┬─────┬───────┬───────┐
│編號│金額（新台幣）│利率    │利息起訖日│按前開利率百分│按前開利率百分│
│    │新台幣        │年息    │          │之十計算違約金│之二十計算違約│
│    │              │        │          │起訖日        │金起訖日      │
├──┼───────┼────┼─────┼───────┼───────┤
│ 一 │一千八百萬元  │8.75%   │89.4.29   │89.5.1至89.10.│89.11.1至清償 │
│    │              │        │至清償日止│31至清償日止  │日止          │
├──┼───────┼────┼─────┼───────┼───────┤
│ 二 │八百萬元      │8.50%   │89.7.29   │89.8.30至90.2.│90.3.1至清償  │
│    │              │        │至清償日止│28            │日止          │
└──┴───────┴────┴─────┴───────┴───────┘
右為正本係照原本作成
如對本判決上訴應於判決送達後二十日內向本院提出上訴狀。
中      華      民      國    八十九    年     十二     月    二十八    日
~B法院書記官  彭月美


司法院資訊處製作；財團法人民間司法改革基金會備份。
